【裁判字號】    90,上易,138
【裁判日期】    900322
【裁判案由】    違反能源管理法
【裁判全文】
臺灣高等法院花蓮分院刑事判決                      九十年度上易字第一三八號
    上  訴  人  臺灣花蓮地方法院檢察署檢察官
    被      告  乙○○
    被      告  甲○○
右上訴人因被告等違反能源管理法案件，不服臺灣花蓮地方法院九十年度易字第一０
六號中華民國九十年三月二十二日第一審判決（聲請簡易處刑案號：臺灣花蓮地方法
院檢察署八十九年度偵字第二五七六號），提起上訴，本院判決如左：
    主  文
上訴駁回。
    理  由
一、本案經本院審理結果，認第一審判決被告乙○○、甲○○無罪並無不當，應予維
    持，並引用第一審判決書記載之理由（惟原判決理由欄所引之最高法院八十五年
    上易字第一九一六號判決，應更正為台灣高等法院八十五年度上易字第一九一六
    號判決）。
二、檢察官上訴意旨略以：原審判決被告乙○○、甲○○無罪，係以能源管理法第二
    十條之一所規定之條文為「銷售」，被告僅有販入之行為，而未著手於銷售，因
    認被告等不符該條之構成要件為理由。惟查，能源管理法第二十條之一係規定「
    未經許可而經營中央主管機關指定之能源產品之輸入、輸出、生產、銷售業務者
    ，處一年以下有期徒刑、拘役或科或併科新臺幣三十萬元以下罰金，並得沒收其
    輸入、輸出、生產、銷售之產品」，並非單純銷售。則被告訂立租約，購入中央
    主管機關指定之能源產品，加以儲藏等行為，均為「經營」銷售「業務」之行為
    ，原審判決疏未注意，自有違誤云云。
三、按能源管理法第二十條之一規定處罰者為：未經許可而經營中央主管機關指定之
    能源產品之輸入、輸出、生產、銷售業務者；而所謂銷售是指出售而言，如購入
    後俟機銷售，尚未著手出售即被查獲，不得以銷售罪相繩。又司法院院解字第四
    ○七七號及最高法院二十五年非字第一二三號判例，就販賣一詞所為之釋示，於
    法律明文規定處罰販賣者，始有其適用（最高法院七十九年度第二次刑事庭會議
    決議參照），是能源管理法第二十條之一規定之罪，條文既規定為「銷售」，自
    不宜予以擴張解釋；從而，若僅有販入之行為，而未著手於銷售，自不得以該罪
    相繩（台灣高等法院八十五年度上易字第一九一六號、八十七年度上易字第六二
    四號判決參照）。本件依檢察官起訴之事實，及原審法院、本院調查結果均認為
    被告等固有購入柴油，並覓得儲油地點，惟尚未著手銷售柴油行為，自難謂被告
    等係經營柴油之銷售業務。原審為被告等無罪之諭知，尚無不當；是檢察官上訴
    意旨所指，並無足取，其上訴應予以駁回。
據上論斷，應依刑事訴訟法第三百七十三條、第三百六十八條，判決如主文。
本案經檢察官翟光軍到庭執行職務。
中      華      民      國      九十      年      六      月    二十    日
                                    審判長法官  吳  鴻  章
                                          法官  張  健  河
                                          法官  林  德  盛
右正本證明與原本無異。
本件不得上訴。
                                        書記官  哈  廣  明
中      華      民      國      九十      年      六      月    二十    日


司法院資訊處製作；財團法人民間司法改革基金會備份。
